臺灣桃園地方法院小額民事判決
110年度桃小字第1348號
原      告  吳侑潤

被      告  張品睿
上列當事人間請求損害賠償事件，原告提起刑事附帶民事訴訟，
經本院刑事庭以109年度審簡附民字第52號裁定移送前來，本院
於民國110年12月28日言詞辯論終結，判決如下：
    主    文
被告應給付原告新臺幣3,015元，及自民國109年10月27日起至清
償日止，按年息5％計算之利息。
原告其餘之訴駁回。
訴訟費用新臺幣1,000元由原告負擔。
本判決第1項得假執行。
原告其餘假執行之聲請駁回。
    事實及理由
一、原告主張：被告於民國107年4月16日前某日時，在不詳地點
    ，登入網際網路連結社群網站Facebook，見有徵求購買他人
    手機之訊息，以暱稱「追風張」與原告聯絡，並稱有iPhone
    廠牌6 Plus型號手機可販賣，因而使原告向被告訂購價值新
    臺幣（下同）6,000元之上開手機1支（下稱系爭手機），並
    於同日晚間7時23分許，匯款6,000元至不知情之訴外人陳政
    揚所申設之國泰世華商業銀行帳號000000000000號帳戶（下
    稱國泰世華帳戶），惟被告並未將系爭手機依約寄出交付。
    雖被告已前已還款2,985元，然仍尚欠系爭手機價金3,015元
    ，且被告前開行為致使原告需往返警局、法院而請假並支出
    交通費用26,985元。為此，爰依侵權行為之法律關係，起訴
    請求被告賠償30,000元等語。並聲明：㈠被告應給付原告30,
    000元，及自刑事附帶民事起訴狀繕本送達翌日起至清償日
    止，按年息5％計算之利息。㈡願供擔保，請准宣告假執行。
二、被告則以：原告請求30,000元太多，當初刑事庭開庭時已先
    還款2,985元，被告已受刑事判決拘役，並已易科罰金，且
    犯罪所得3,015元已遭追徵，僅願意賠償剩餘餘款3,015元，
    請駁回原告超過3,015元部分等語資為抗辯，並聲明：原告
    之訴逾3,015元部分駁回。
三、得心證之理由：
　㈠按因故意或過失，不法侵害他人之權利者，負損害賠償責任
    ，民法第184條第1項前段定有明文。經查，原告主張上開事
    實，業據其提出匯款資料、交易過程照片、退款資料等件為
    證（見臺灣桃園地方檢察署109年度偵字第15010號卷第39至
    41頁），且經被告於警詢時、偵查中及本院刑事庭審理時坦
    承不諱（見臺灣桃園地方檢察署109年度偵字第15010號卷第
    11、92頁及本院109年度審易字第1764號卷第53頁）。而被
    告因上開行為，由本院刑事庭以其犯詐欺取財罪，判處拘役
    乙節，亦經本院調取本院109年度審簡字第969號刑事案件卷
    宗核閱無訛，且為被告所不爭執，堪信原告之主張為真實，
    則被告自應負侵權行為損害賠償責任。是以原告依侵權行為
    之法律關係，扣除被告前已給付原告之金額2,985元後，請
    求被告賠償其所受詐騙而匯款之剩餘金額3,015元（計算式
    ：6,000元－2,985＝3,015元），洵非無稽。
　㈡至於原告另主張因被告之前開行為致使原告需往返警局、法
    院，並請假，因而受有交通費用及薪資之損害26,985元。惟
    人民因報案、民刑訴訟所花費之時間、勞力及金錢，不可一
    概認屬他方應賠償之損害，蓋原告欲循訴訟程序解決糾紛、
    維護自身權益，本需耗費相當勞費，此非被告侵權行為必然
    造成之結果，而為法治社會解決紛爭制度設計所不得不然。
    故縱令原告有因前往警局提告及訴訟開庭而損失工作薪資或
    支出交通費之情事，亦屬原告為保護其權益所支付之訴訟成
    本，難認與被告之侵權行為有相當因果關係，原告請求被告
    賠償此部分損害，不應准許。
  ㈢綜上所述，原告得請求被告賠償之金額應為3,015元。
四、末按給付無確定期限者，債務人於債權人得請求給付時，經
    其催告而未為給付，自受催告時起，負遲延責任。其經債權
    人起訴而送達訴狀，或依督促程序送達支付命令，或為其他
    相類之行為者，與催告有同一之效力；又遲延之債務，以支
    付金錢為標的者，債權人得請求依法定利率計算之遲延利息
    ；而應付利息之債務，其利率未經約定，亦無法律可據者，
    週年利率為5％，民法第229條第2項、第233條第1項前段及第
    203條分別定有明文。本件原告對被告之損害賠償債權，係
    以支付金錢為標的，無確定期限，又未約定利息，則被告應
    自受催告時起，負遲延責任。是原告就上述得請求之金額，
    併請求自刑事附帶民事起訴狀繕本送達被告之翌日即109年1
    0月27日起（於109年10月26日送達，見附民卷第7頁）至清
    償日止，按年息5％計算之利息，洵為有據。
五、從而，原告依侵權行為之法律關係，請求被告給付如主文第
    1項所示，為有理由，應予准許，逾此部分，則無理由，應
    予駁回。
六、本件原告勝訴部分係依小額訴訟程序所為被告敗訴之判決，
    爰依民事訴訟法第436條之20之規定，依職權宣告假執行。
    原告雖聲明願供擔保請准宣告假執行，惟本院既已職權宣告
    之，原告此部分聲請，核僅為促請本院職權發動，自無庸另
    為准駁之諭知。至原告敗訴部分，其假執行之聲請即因訴之
    駁回而失所依據，應併予駁回。
七、末按由刑事庭移送民事庭之附帶民事訴訟案件，免納裁判費
    ，刑事訴訟法第504 條第2 項定有明文。惟原告因另請求被
    告賠償交通費用及薪資之損害26,985元，而應徵收裁判費1,
    000元，爰依民事訴訟法第436條之19第1項、第79條之規定
    ，確定訴訟費用額並諭知訴訟費用之負擔如主文第3項所示
    。
中　　華　　民　　國　　111 　年　　1 　　月　　14　　日
                  桃園簡易庭  法  官  曾耀緯
以上為正本係照原本作成。
如不服本判決，應於送達後20日內，向本院提出上訴狀並表明上
訴理由，如於本判決宣示後送達前提起上訴者，應於判決送達後
20日內補提上訴理由書（須附繕本）。
如委任律師提起上訴者，應一併繳納上訴審裁判費。
中　　華　　民　　國　　111 　年　　1 　　月　　14　　日
                              書記官  張俊睿
附錄：
一、民事訴訟法第436條之24第2項：
    對於小額程序之第一審裁判上訴或抗告，非以其違背法令為
    理由，不得為之。
二、民事訴訟法第436條之25：
    上訴狀內應記載上訴理由，表明下列各款事項：
    （一）原判決所違背之法令及其具體內容。
    （二）依訴訟資料可認為原判決有違背法令之具體事實。
三、民事訴訟法第471條第1項：（依同法第436條之32第2項規定
    於小額事件之上訴程序準用之）上訴狀內未表明上訴理由者
    ，上訴人應於提起上訴後20日內，提出理由書於原第二審法
    院；未提出者，毋庸命其補正，由原第二審法院以裁定駁回
    之。